臺灣高等法院刑事判決　　　　　　　100年度交上易字第122號
上　訴　人
即　被　告　謝金侖
上列上訴人因公共危險案件，不服臺灣桃園地方法院99年度審交
易字第408號，中華民國100年1月14日第一審判決（起訴案號：
臺灣桃園地方法院檢察署99年度偵字第25401號，於原審準備程
序中，被告就被訴犯罪事實為有罪陳述，經原審告知簡式審判程
序意旨，聽取當事人意見後，原審合議裁定改依簡式審判程序）
，提起上訴，本院判決如下：
    主  文
上訴駁回。
    事  實
本審認定之事實與第一審判決書所記載之事實相同，茲引用之。
    理  由
一、按不服地方法院之第一審判決而上訴者，應向管轄第二審之
    高等法院為之。上訴書狀應敘述具體理由。上訴書狀未敘述
    上訴理由者，應於上訴期間屆滿後20日內補提理由書於原審
    法院，逾期未補提者，原審法院應定期間先命補正。第二審
    法院認為上訴書狀未敘述理由或上訴有第362條前段之情形
    者，應以判決駁回之。但其情形可以補正而未經原審法院命
    其補正者，審判長應定期間先命補正。刑事訴訟法第361條
    、第367條，分別定有明文。所謂不服第一審判決之具體理
    由，必係依據卷內既有訴訟資料或提出新事證，指摘或表明
    第一審判決有何採證認事、用法或量刑等足以影響判決本旨
    之不當或違法，而構成應予撤銷之具體事由，始克當之（例
    如：依憑證據法則具體指出所採證據何以不具證據能力，或
    依憑卷證資料，明確指出所為證據證明力之判斷如何違背經
    驗、論理法則）；倘僅泛言原判決認定事實錯誤、違背法令
    、量刑失之過重或輕縱，而未依上揭意旨指出具體事由，或
    形式上雖已指出具體事由，然該事由縱使屬實，亦不足以認
    為原判決有何不當或違法者（例如：對不具有調查必要性之
    證據，法院未依聲請調查亦未說明理由，或援用證據不當，
    但除去該證據仍應為同一事實之認定），皆難謂係具體理由
    ，俾與第二審上訴制度旨在請求第二審法院撤銷、變更第一
    審不當或違法之判決，以實現個案救濟之立法目的相契合，
    並節制濫行上訴。（最高法院97年度臺上字第892號判決參
    照）是上訴人之上訴書，雖有敘述上訴理由，惟未具體敘述
    第一審判決有上述違法、不當情形，即與未敘述具體理由無
    異，其所為上訴，即不符上訴之法定要件。
二、上訴意旨略以：被告犯後深具悔意，目前已戒除酒後駕駛之
    惡習，改由親友接送，另被告願意以社會勞動或公益捐贈或
    參加公益活動表示悔改之意，且被告須擔負全家之經濟大任
    ，若無可易科罰金之處罰，勢必影響家庭經濟狀況云云。
三、按刑之量定，為求個案裁判之妥當性，法律賦予法院裁量之
    權。量刑輕重，屬裁判法院得依職權自由裁量之事項，苟其
    量刑已以行為人之責任為基礎，並斟酌刑法第57條各款所列
    情狀，在法定刑度內，酌量科刑，如無偏執一端，致明顯失
    出失入情形，即不得就量刑部分遽指為不當或違法。本件原
    判決已就被告所犯本案之一切情狀，詳予說明審酌之根據及
    理由，並無任何違反經驗法則、論理法則、比例原則，或有
    何其他違法情事，且被告於民國96年間因竊盜及公共危險案
    件，經臺灣新竹地方法院以96年度竹北簡字第132號判決判
    處有期徒刑3月、罰金新臺幣51,000元確定，有期徒刑部分
    於97年6月9日易科罰金執行完畢，被告不知悔改，又於98年
    間因公共危險案件，再經臺灣新竹地方法院判處拘役55日，
    於98年8月31日易科罰金執行完畢，復於99年間因公共危險
    案件，經臺灣桃園地方法院判處有期徒刑5月，並於99年12
    月27日易科罰金執行完畢，猶不知悔改，再犯本案，為累犯
    （以有期徒刑3月於98年8月31日易科罰金執行完畢一案而論
    ），原判決乃斟酌並敘明被告坦承犯罪及被告之素行不佳等
    刑法第57條所列事項，認被告服用酒類，不能安全駕駛動力
    交通工具而駕駛，累犯，處有期徒7月，經核並無量刑輕重
    相差懸殊等裁量權濫用之情形。被告所執上訴理由，對原判
    決就刑之量定已詳予說明審酌事項，並未爭執，僅稱其願意
    改以社會勞動或公益捐贈或參加公益活動表示悔改，及其須
    擔負家中經濟云云，顯非依卷內訴訟資料，具體指摘判決於
    認定事實、適用法律或量刑等有何不當或違法之處，揆諸首
    揭說明，其上訴不合法律上之程式，應予駁回；並不經言詞
    辯論為之。
四、據上論斷，依刑事訴訟法第367條前段、第372條、第373條
    前段，判決如主文。
中    華    民    國   100    年    4     月    27    日
                  刑事第十一庭  審判長法  官  許宗和
                                      法  官  趙功恆
                                      法  官  潘進柳
以上正本證明與原本無異。
不得上訴。
                                      書記官  任正人
中    華    民    國   100    年    4     月    27    日